【裁判字號】    97,聲,1764
【裁判日期】    970825
【裁判案由】    聲請迴避
【裁判全文】
臺灣臺中地方法院民事裁定  97年度聲字第1764號
聲  請  人  甲○○
                      之1
上列聲請人因與永豐信用卡股份有限公司間請求給付簽帳卡消費
款事件（97年度小上字第66號），聲請法官迴避，本院裁定如下
：
    主    文
聲請駁回。
聲請程序費用由聲請人負擔。
    理      由
一、聲請意旨略以：聲請人與永豐信用卡股份有限公司間請求給
    付簽帳卡消費款事件，分由貴院法官林洲富、林慧貞審理。
    經查貴院法官林洲富、林慧貞同97年度簡上字第43號審理法
    官，聲請人為該案之訴訟代理人，該案被告趙豐吉為聲請人
    之父親，該案一直想拆除聲請人父親3樓ＲＣ建物，逼迫老
    農摧毀其家園，故在庭上有所爭辯，該審法官對聲請人印象
    深刻，足認法官林洲富．林慧貞執行職務有偏頗之虞等語，
    為此依民事訴訟法第33條第1項第2款之規定，聲請該法官迴
    避。
二、按雖遇有下列各款情形，當事人得聲請法官迴避：二、法官
    有前條所定以外之情形，足認其執行職務有偏頗之虞者，民
    事訴訟法第33條第1項第2款固有明文。惟按民事訴訟法第33
    條第1項第2款所謂法官有前條所定以外之情形，足認其執行
    職務有偏頗之虞，係指法官對於訴訟標的有特別利害關係，
    或與當事人之一造有密切之交誼，或有其他情形客觀上足疑
    其為不公平之審判者而言；民事訴訟法第33條第1項第2款，
    固規定法官有前條所定以外之情形，足認其執行職務有偏頗
    之虞者，當事人得聲請法官迴避，惟與該訴訟事件當事人一
    造相同之別一事件法官曾為裁判，不能認其執行職務有偏頗
    之虞；又依民事訴訟法第39條準用同法第33條第1項第2款規
    定聲請書記官迴避者，與聲請法官迴避同，應於訴訟程序終
    結前為之。如果訴訟程序業已終結，書記官之執行職務，已
    不足以影響審判之公平，即不得以其執行職務有偏頗之虞為
    由，聲請迴避，最高法院分別著有29年度抗字第56號、30年
    度抗字第103號、71年度台聲字第123號判例意旨足資參照。
    聲請人主張：其與永豐信用卡股份有限公司間請求給付簽帳
    卡消費款事件，分由本院法官林洲富、林慧貞審理，而法官
    林洲富、林慧貞同為97年度簡上字第43號聲請人為該案之訴
    訟代理人審理法官等情，經本院調閱本院97年度簡上字第43
    號拆除地上物事件、97年度小上字第66號給付簽帳卡消費款
    事件卷宗查閱結果，固堪認為真實。惟法官林洲富、林慧貞
    既僅曾為另案聲請人任訴訟代理人之97年度簡上字第43號拆
    除地上物事件之審理法官，自不能即認其執行職務有偏頗之
    虞。本件聲請人所指之情事，已未能認係法官對於訴訟標的
    有特別利害關係，或與當事人之一造有密切之交誼，或有其
    他情形客觀上足疑其為不公平之審判者。次查上開97年度小
    上字第66號給付簽帳卡消費款事件，於民國97年7月15日因
    上訴不合法，業經審判長法官林洲富、法官黃渙文、法官林
    慧貞裁定上訴駁回確定，亦有本院上開97年度小上字第66號
    給付簽帳卡消費款事件卷宗可稽。則該97年度小上字第66號
    給付簽帳卡消費款事件既已終結，審判長法官林洲富及法官
    林慧貞就該給付簽帳卡消費款事件已無須執行審判職務，聲
    請人仍於97年7月24日具狀以上開事由聲請該法官迴避，亦
    於法顯有未合。依上說明，聲請人之聲請即於法無據，應予
    駁回。
三、依民事訴訟法第95條、第78條，裁定如主文。
中    華    民    國    97    年    8     月    25    日
            民事第二庭    審判長法  官  許秀芬
                                法  官  楊國精
                                法  官  陳秋月
正本係照原本作成。
如不服本裁定應於送達後10日內向本院提出抗告狀，並繳納抗告
費新臺幣1,000元。
中    華    民    國    97    年    8     月    25    日
                                書記官  廖曉鐘


司法院資訊處製作；財團法人民間司法改革基金會備份。
